【裁判字號】    96,訴,4393
【裁判日期】    970102
【裁判案由】    妨害風化
【裁判全文】
臺灣高雄地方法院刑事裁定              96年度訴字第4393號
公  訴  人  臺灣高雄地方法院檢察署檢察官
被      告  丁○○
            戊○○
上列被告因妨害風化案件，經檢察官提起公訴（96年度偵字第
22539、26762號），本院判決如下：
    主  文
丁○○共同意圖使女子與他人為猥褻之行為，而容留以營利，處
有期徒刑伍月，如易科罰金，以新臺幣壹仟元折算壹日。扣案之
臨檢燈遙控器壹個及民國96年8 月1 日之日報表壹張均沒收。
戊○○共同意圖使女子與他人為猥褻之行為，而容留以營利，累
犯，處有期徒刑伍月，如易科罰金，以新臺幣壹仟元折算壹日。
扣案之臨檢燈遙控器壹個及民國96年8 月1 日之日報表壹張均沒
收。
    事  實
一、丁○○係址設高雄市三民區○○○路411 號之金典美容名店
    （起訴書誤載為「金典護膚美容廣場」）之實際負責人（登
    記負責人係己○○），於民國96年6 月25日受讓該店，先行
    籌備整修，嗣於96年8 月1 日22時許，與戊○○共同基於意
    圖使成年女子與男客為猥褻行為而媒介、容留以營利之犯意
    聯絡，僱請戊○○負責外場接待客人，另以每月底薪新臺幣
    （下同）2 萬元之代價，容留已成年之乙○○於店內擔任女
    服務生，於96年8 月1 日22時許，適有男客丙○○欲與女子
    性交易而進入該店詢問，戊○○在一樓指引招呼丙○○，將
    丙○○至二樓包廂內，媒介並容留乙○○向丙○○介紹性交
    易方式為每節60分鐘，1 節代價700 元，基本消費為2 節，
    若欲「半套」手淫服務，亦即由乙○○以手及身體其他部位
    按摩揉搓丙○○之生殖器直至射精之猥褻行為，須另加收
    600 元之服務費用。嗣於同日23時50分許，乙○○對丙○○
    為裸體全身按摩，並愛撫其陰莖，丙○○則以手伸入乙○○
    之衣服內搓摸乳房之方式為猥褻行為時，即為警搜索查獲，
    並扣得丁○○所有之臨檢燈遙控器1 個及96年8 月1 日之日
    報表1 張。
二、案經高雄市政府警察局三民第二分局報請臺灣高雄地方法院
    檢察署檢察官偵查起訴。
    理  由
壹、有罪部分：
一、有關證據能力之說明：
(一)按被告以外之人於偵查中向檢察官所為陳述，除顯有不可信
    之情況者外，得為證據，刑事訴訟法第159 條之1 第2 項定
    有明文。經查：本件證人乙○○、丙○○於偵查中向檢察官
    證述有於上開時、地從事猥褻行為之事實，此部分亦為被告
    丁○○、戊○○所肯認，且證人陳述均經全程錄影，本院審
    酌證人於偵查中證述時之外部附隨之環境或條件，即其當時
    陳述時之偵查筆錄製作之原因、過程及其功能等加以觀察其
    信用性，並無顯不可信之情況（最高法院96年台上字第3070
    、5559號判決參照），是認上開陳述均具有證據能力。
(二)被告以外之人於司法警察官或司法警察調查中所為之陳述，
    依刑事訴訟法第159 條之規定，係屬傳聞證據，原則上無證
    據能力；如該陳述與審判中相符時，因該陳述並不符合刑事
    訴訟法第159 條之2 有關傳聞例外之規定，故不得作為認定
    本案犯罪事實有無之證據，此時，當以證人於審判中之陳述
    作為證據。查證人乙○○、丙○○於警詢之陳述，核與審判
    中相符，依前開說明，應以審判中所述作為證據，其二人於
    警詢所述應無證據能力。
(三)本件扣得96年8 月1 日之日報表1 張及卷附之金典美容名店
    營利事業登記證、讓渡證書、高雄市政府警察局督察室維新
    小組搜索扣押筆錄，公訴人及被告均同意作為證據，本院審
    酌該書面陳述作成時之情況均屬正常，且與本案相關之待證
    事實具有關連性，認適當作為證據，依刑事訴訟法第159 條
    之5 第1 項之規定，認上開陳述均具有證據能力。
二、得心證之理由：
(一)訊據被告丁○○坦承有於上開時、地，開設金典美容名店，
    及商請戊○○幫忙經營，並讓乙○○於店內擔任女服務生；
    被告戊○○坦承有於上開時、地，協助丁○○看管該店並應
    徵乙○○之事實。惟均矢口否認有何上開犯行，被告丁○○
    辯稱：伊頂讓該店後，欲從事美容事業，並沒有媒介色情行
    為，因為營利事業登記證尚未更名登記，伊頂讓時想要把房
    間及裝潢改過，因資金問題還沒有改，所以房間內還有警示
    燈云云；被告戊○○辯稱：丁○○頂讓店面後，還在籌備中
    ，伊只是去幫忙，本件乙○○及丙○○從事色情交易，是乙○○自己私人的行為，與伊無關云云。經查：
１、被告丁○○自96年6 月25日起擔任金典美容名店之負責人，
    而男客丙○○於同年8 月1 日22時許，前往上址消費，經被
    告戊○○帶領進入該店2 樓房間內，安排乙○○替丙○○服
    務，並由乙○○向丙○○介紹上開性交易方式、時間及代價
    ，嗣乙○○對丙○○為裸體全身按摩，並愛撫其陰莖，丙○○則以手伸入乙○○之衣服內搓摸乳房之方式為猥褻行為，
    並為警執行搜索勤務查獲等情，業據證人乙○○、丙○○於
    檢察官偵查及本院審理中證述甚詳，復有營利事業登記證、
    讓渡證書、高雄市政府警察局督察室維新小組搜索扣押筆錄
    、現場查獲照片16張在卷可稽，並扣得臨檢燈遙控器1 個及
    96年8 月1 日之日報表1 張可資佐證。
２、證人乙○○雖於本院審理時證稱：伊跟客人（即丙○○）說
    公司沒有從事色情，客人要求伊做，並說要加4 百元，請伊
    幫他做半套，因為他一再要求，伊才答應，伊知道公司不能
    從事性交易行為，如果查獲會被公司開除，伊也領不到錢，
    但是因為幫客人作指壓，已經按摩一個小時，伊怕客人不給
    錢，而家裡缺錢，所以才與客人性交易等語（見本院96年12
    月19日筆錄第8 、9 頁）。惟查，證人丙○○業於本院審理
    時證稱：伊到該店時戊○○就帶伊上樓，伊沒有要特定小姐
    服務，但確定是在包廂內與小姐講收費方式，但忘記多少錢
    ，開始進到包廂內就有講到消費方式，也有說按摩私處時要
    再加消費金額等語（見本院上開筆錄第5 至7 頁）。衡諸證
    人乙○○本身即為提供半套性交易服務之人，且係透過被告
    戊○○應徵而受僱於被告丁○○，是證人乙○○之證述過程
    ，難免有卸免己責，並有迴護被告之動機存在。反觀證人丙○○與被告丁○○、戊○○素不相識，且無仇隙，應無蓄詞
    誣攀被告之理，況丙○○證述其於查獲時與乙○○有從事上
    開猥褻行為，依社會一般評價尚非名譽之事，自以無利害關
    係證人丙○○之前開證述，較為可信。是本件證人乙○○證
    稱伊幫丙○○作指壓，已經按摩一個小時，怕客人不給錢，
    而家裡缺錢，所以才與客人性交易乙節，顯屬迴護被告之詞
    ，不足採信。
３、再佐諸本件查獲時，店內房間內之警示燈業已亮起，有現場
    照片1 張在卷可稽，並扣得臨檢燈遙控器1 個可資佐證。證
    人丙○○復證稱：警察入房搜索前，房間內臨檢燈有亮，小
    姐（即乙○○）叫伊快把衣服穿起來，小姐撲過去擋門時，
    警察就來了，進來時小姐與伊都在房間內等語（見本院上開
    筆錄第7 頁）。查本件如非須密切注意員警是否隨時會前來
    取締，並藉警示燈警示店內之服務人員中止「半套」性交易
    等不法犯行，何須於店內耗資設置該等燈座，並維持在均堪
    使用之狀態，益徵被告二人原即明知店內之房間存有「半套
    」之性交易情事，且猶容留店內女服務生乙○○，並媒介來
    店消費之男客，在店內包廂為猥褻行為。再由被告二人甘冒
    為警查緝之風險，而為前開媒介、容留猥褻行為，也足推認
    該等行為顯有利益可圖。是被告丁○○辯稱因為營利事業登
    記證尚未更名登記，伊頂讓時想要把房間及裝潢改過，因資
    金問題還沒有改，所以房間內還有警示燈乙節，顯悖於常情
    ，要無足取。
４、本件證人丙○○另證稱：伊前往該店時，事前大致瞭解，朋
    友跟伊說半套加壹仟元等語（見本院上開筆錄第7 頁）。是
    被告丁○○開設之金典美容名店，於查獲前已有從事性交易
    之情事。再就卷附讓渡證書觀之，被告丁○○係以15萬元之
    代價頂讓金典美容名店，衡諸經驗法則，被告丁○○既為直
    接承受該店經營盈虧之實際負責人，應有長久經營、獲利之
    期待，如非經其事先之授意、指示，被告戊○○斷無擅自決
    定店內警示燈維持運作之可能。又乙○○如僅係店內之美容
    師，亦無自行在店內為客人從事額外之性交易服務，而甘冒
    被公司查覺開除風險之必要；是被告丁○○、戊○○所辯本
    件係美容師乙○○之個人行為乙節，亦不足採。
５、綜上所述，被告丁○○、戊○○上開所辯，顯與常情有違，
    均係卸責之詞，不足採信。被告丁○○、戊○○共同基於使
    女子乙○○與丙○○為猥褻之犯意聯絡，媒介並容留乙○○
    與丙○○為猥褻行為，且被告丁○○、戊○○為此媒介、容
    留之行為，意在於向男客收取性交易之費用後，由小姐分得
    400 元，餘歸由負責人即被告丁○○所得，受僱之戊○○則
    按月支薪，彼等營利之意圖亦得以認定。本件事證明確，被
    告二人犯行應堪認定。
三、論罪科刑及沒收：
(一)核被告丁○○、戊○○所為，均係犯刑法第231 條第1 項意
    圖使女子與他人為猥褻之行為，而容留以營利罪。被告意圖
    使女子與他人為猥褻之行為，雖先後有媒介、容留以營利之
    行為，惟各該行為間，有時間先後之階段關係，其媒介之前
    階段行為應為容留之後階段行為所吸收，不另論罪。被告丁○○、戊○○就上開犯行間，有犯意之聯絡與行為之分擔，
    應論以共同正犯。公訴意旨雖認本件有意圖使女子與他人為
    性交行為，惟本件證人乙○○自警詢、偵訊及本院審理中均
    否認與丙○○有何性交行為；證人丙○○於偵查中亦僅證述
    「好像有」將手伸到乙○○之陰道內（見偵卷第11頁筆錄）
    ，自難僅憑證人丙○○之指證，而遽認本件乙○○與丙○○
    有從事性交之行為之事實，此部分公訴意旨容有誤會，併此
    敘明。
(二)被告戊○○前因詐欺案件，經本院判處有期徒刑3 月確定，
    於95年10月20日執行完畢，有臺灣高等法院被告前案紀錄表
    在卷可稽，其於有期徒刑執行完畢後5 年之內，故意再犯本
    件有期徒刑以上之罪，為累犯，應依刑法第47條第1 項之規
    定加重其刑。爰審酌被告二人均否認犯罪，犯後態度不佳，
    又本件僅查獲容留猥褻行為一次，雖影響社會風氣，然其所
    容留之對象為有思辨能力之成年人，所造成之危害有限，被
    告丁○○係經營負責人，被告戊○○係受雇之人且係累犯等
    一切情狀，爰均量處如主文所示之刑，另審酌被告二人經濟
    狀況，併均諭知易科罰金以新台幣1,000 元折算1 日之折算
    標準。
(三)扣案臨檢燈遙控器1 個及96年8 月1 日之日報表1 張均係被
    告丁○○所有，業據被告丁○○供承在卷。臨檢燈遙控器係
    控制店內房間之警示燈，警示店內之服務人員中止性交易不
    法犯行；96年8 月1 日之日報表，其內容為查獲當天乙○○
    有在店內服務之營業事項，均係供本件犯罪所用之物，均應
    依刑法第38條第1 項第2 款規定宣告沒收。又本於共同正犯
    責任共同之法理，於被告戊○○所犯之罪亦應併為沒收之諭
    知，附此敘明。至於扣案之96年7 月31日之日報表1 張，其
    內容並非本件犯罪查獲當天之營業情形，難認係本件犯罪所
    用之物，爰不另宣告沒收。
貳、不另諭知無罪部分：
一、公訴意旨另以：被告丁○○、戊○○自民國96年6 月25日起
    至同年8 月1 日查獲前為止，共同於上址意圖營利，媒介、
    容留女子與不特定男客人為猥褻行為。
二、按犯罪事實應依證據認定之，無證據不得認定犯罪事實；不
    能證明被告犯罪者，應諭知無罪之判決，刑事訴訟法第154
    條第2 項、第301 第1 項分別定有明文。又認定犯罪事實所
    憑之證據，雖不以直接證據為限，間接證據亦包括在內，然
    而無論直接或間接證據，其為訴訟上之證明，須達於通常一
    般之人均不致有所懷疑，而得確信其為真實之程度者，始得
    據為有罪之認定（最高法院76年臺上字第4986號判例意旨參
    照）。
三、公訴意旨認被告丁○○、戊○○自96年6 月25日起至同年8
    月1 日查獲前為止之期間，有使女子與他人為猥褻行為之事
    實，無非係以被告丁○○於96年6 月25日起至同年8 月1 日
    查獲前為止，係金典美容名店負責人為其論據。惟本件並無
    其他積極證據，足認被告二人有何公訴意旨指稱此部分之犯
    行。此部分既屬不能證明，本應為無罪之諭知；然起訴意旨
    認此部分如成立犯罪，因與上開論證屬實之意圖使女子與他
    人為猥褻之行為而容留以營利罪部分，係屬有裁判上一罪之
    集合犯關係，爰不另為無罪之諭知，併此敘明。
參、據上論斷，應依刑事訴訟法第299 條第1 項前段，刑法28條
    、第231 條第1 項前段、第47條第1 項、第41條第1 項前段
    、第38條第1 項第2 款，刑法施行法第1 條之1 ，判決如主
    文。
本案經檢察官甲○○到庭執行職務。
中    華    民    國    97    年    1     月    2     日
                  刑事第五庭    審判長法  官   黃建榮
                                      法  官   李殷君
                                      法  官   蘇揚旭
以上正本證明與原本無異。
如不服本判決應於收受本判決後10日內向本院提出上訴書狀，並
應敘述具體理由，如未敘述上訴理由者，應於上訴期間屆滿後20
日內補提理由書狀於本院（均須按他造當事人之人數附繕本）「
切勿逕送上級法院」。
中    華    民    國    97    年    1     月    9     日
                                      書記官   莊正彬
附錄法條：
刑法第231條第1項：
（圖利使人為性交或猥褻罪）
意圖使男女與他人為性交或猥褻之行為，而引誘、容留或媒介以
營利者，處5 年以下有期徒刑，得併科10萬元以下罰金。以詐術
犯之者，亦同。

司法院資訊處製作；財團法人民間司法改革基金會備份。
